# 实物出资瑕疵置换后资产下账处理

提问人：colynnchiu 时间：2017-07-08 14:29:34
陈版想请问，公司A成立时以固定资产及无形资产出资，成立时的出资已经评估及验资，评估价值为 500 万，出资的资产是公司股东从关联方处低价取得，为 100 万（验资报告说明了资产取得价值为 100 万），该资产均未取得发票，但已过户且仍在使用。现在企业有上市需求，对原实物出资部分以现金进行了置换。想请问，原固定资产及无形资产的价值如何认定？以评估价值还是取得价值？我的思路是：（一） 1 、可能这两个价值都不公允，但是评估报告的价值相对关联购销价公允。 2 、最好由股改评估机构进行评估复核，若评估价可接受，则可认为公允。 3 、如果接受评估价，那历史上的出资不存在出资瑕疵或出资不实，该部分资产直接转入到资本公积。不需对历史折旧进行调整。 4 、未取得发票资料的折旧税前调增。 （二）另一种思路，如果该部分资产对企业经营已不是必须，可以在现金置换后实物资产返还给原股东，不作为购销交易，下账该部分资产残值，已使用之折旧视为股东馈赠，增加资本公积，再进行一次过户。（假设已折旧 200 ）借：银行存款 500 ，贷：实收资本 500 。借：实收资本 500 贷：固定资产 无形资产 （原值） 500 借：累计折旧及摊销 200 贷：资本公积 200 ？ 这种方法是否可行（但实际上，在思路二中也是认可了该资产价值以评估价核算）？

回答人：chenyiwei
你的意见总体上合理。 如果该房屋建筑物是企业生产经营所需的，且当初的评估值总体上合理，目前也没有权属争议，预计今后将长期留存于企业使用，则对账面上确认的固定资产和累计折旧无需进行审计调整，收到股东用于置换该出资的现金时，贷记资本公积即可。

提问人：colynnchiu 时间：2017-07-17 11:22:04
陈版，如果该实物出资实际为使用公司资产进行的出资，公司在账面上的处理为将原成本价调整为评估价，或者原以 0 价值入账，在评估后按评估价补入帐，那在此次现金置换后，该实物资产的价值是否需要调整？目前该资产企业仍在使用，我理解，在原成本价不可考据的情况下，第一，仍按评估公允价入账，可不调整，要确保的是该资产仅录入了一次价值。第二，将该资产价值认定为 0 ，作为会计差错对前期折旧进行更正。

回答人：chenyiwei
应按前期差错更正，资产价值调整为零（或恢复到原成本价为基础持续计算的金额）。

提问人：呼叫帮助 时间：2017-11-05 17:55:36
谢谢您陈版，我刚找到您类似的回复。我修改下， 如果该房屋建筑物不是企业生产经营所需的，且当初的评估值总体上合理，目前也没有权属争议，这类资产今后将不留存于企业使用，则如何处理，对账面上确认的固定资产和累计折旧如何处理？

回答人：chenyiwei
从一开始就不应确认该房屋建筑物。一般做法是按照其出资时的作价转为其他应收款，并冲回已计提的折旧，并补缴企业所得税。收到用于补足出资的现金时，贷记其他应收款。